【裁判字號】    89,易,902
【裁判日期】    891123
【裁判案由】    竊盜
【裁判全文】
臺灣嘉義地方法院刑事判決                          八十九年度易字第九二號
    公  訴  人  臺灣嘉義地方法院檢察署檢察官
    被      告  丙○○
右列被告因竊盜案件，經檢察官提起公訴（八十九年度偵緝字第一六九號），本院判
決如左：
    主  文
丙○○竊盜，處有期徒刑參月。
    事  實
一、緣丙○○於民國八十八年間曾出租房間予綽號「建洲」之男子，當時綽號「建州
    」之男子曾騎用一臺乙○○失竊、車號為ＡＨＸ－六０二號重型機車，然該綽號
    「建州」之男子向其租用房間二十多天（每月二千元）並借四百元後即去向不明
    ，丙○○不甘損失，八十九年二月十二日十六時許，在嘉義市○○路與成功路街
    口「史奴比遊藝場」前，見上開機車停放於上開遊藝場前，鑰匙亦未取走，竟意
    圖為自己不法所有，將之騎往他處而竊得該車，嗣於同日下午五時許，丙○○騎
    乘該車行經嘉義市○○街三十八號前，為警查獲，並扣得機車鑰匙一把。
二、案經嘉義市警查局移送偵辦。
    理  由
一、訊據被告丙○○矢口否認右揭犯行，辯稱：我沒有偷云云。經查：被告於警訊時
    稱：「該部重機車ＡＨＸ－六０二是我朋友建州於八十八年十二月二十七日十二
    時許，將該車牽去我居住地方門口的：：我只騎用一次就是今下午十六時在嘉義
    市○○路與成功路口（史努比遊藝場前）發現該部重機車ＡＨＸ－六０二號，鑰
    匙並插在車上，我就把該車騎走，至嘉義市○○街三八號前為警查獲。該車我不
    知道何人保管，因該車在我所居住地方要拆之前就不見了，直到今才發現該車」
    核與證人丁○○於本院調查時稱：「（問：ＡＨＸ－六０二機車是誰的？）是建
    州的（問：為何知道ＡＨＸ－六０二機車是建州的？）我有看到他騎過。」證人
    即當日查獲被告之警員甲○○於本院調查時稱：「查獲那天我發現一台機車是贓
    車，我們就在那邊埋伏，那是在一個麵攤的旁邊，後來發現被告跨上機車要發動
    騎走，我們就把她攔下來，之前她是麵攤走出來。」相符，且與被害人乙○○於
    警訊時所述大致相符，並有贓物認領保管單一紙在卷可佐，又其於本院調查時稱
    ：「（問：牽該車有無經過黃建州或廖雲飛之同意？）沒有，牽車我也沒有跟他
    兩人說。」核與證人廖雲飛於警訊時稱：「（你有否將一部重機車ＡＨＸ－六０
    二號借予丙○○使用？）沒有」相符，被告警訊時稱：「當時建州將該車牽到我
    居住地點，他告訴我該車是他的，之後我向他借該車騎用他都不借：：」本院斟
    酌綽號「建洲」之男子僅欠丙○○不到一月之房租（每月二千元）及四百元，與
    機車之價值顯不相當，其具有不法所有之意圖，甚為明確，是被告所辯，顯係卸
    責之詞，不足採信。
二、核被告丙○○所為，其竊取車號ＡＨＸ－六０二號機車一輛，係犯刑法第三百二
    十條之罪。爰審酌被告之犯罪動機乃因不甘房租及借款之損失，其造成被害人之
    損害、犯罪手段及犯後飾詞狡辯，甚而意圖串通證人等犯後態度，量處如主文所
    示之刑。
據上論斷，應依刑事訴訟法第二百九十九條第一項前段，刑法第三百二十條，罰金罰
鍰提高標準條例第一條前段，判決如主文。
本案經檢察官陳仁智到庭執行職務
中    華    民    國      八十九      年      十一    月    二十三      日
                                 臺灣嘉義地方法院刑事第二庭
                                     法  官  康  存  真
右正本證明與原本無異。
如不服本判決，應於判決送達後十日內，向本院提出上訴狀。
中    華    民    國      八十九      年      十一    月    二十三      日
                                     書記官  胡  祥  生


司法院資訊處製作；財團法人民間司法改革基金會備份。
